【裁判字號】    95,抗,156
【裁判日期】    950616
【裁判案由】    聲明異議
【裁判全文】
臺灣高等法院臺南分院民事裁定  95年度抗字第156號
抗   告   人  重億興業股份有限公司
兼法定代理人  乙○○
抗   告   人  甲○○
上列抗告人與相對人華南商業銀行股份有限公司等間，債務執行
事件，抗告人對於台灣嘉義地方法院中華民國95年5月2日所為裁
定（95年度執聲字第27號），提起抗告，本院裁定如下：
    主  文
抗告駁回。
抗告程序費用由抗告人負擔。
    理  由
一、異議及抗告意旨略以：伊於民國（下同）95年4月26日對原
    執行法院於同年月6日之通知，定於同年月27日下午繼續進
    行拍賣抗告人甲○○所有之不動產之執行命令聲明異議。因
    相對人即債權人彰化商業銀行股份有限公司據為執行名義聲
    請強制執行之原審法院嘉院雲民90執月字第4320號債權憑證
    ，該案執行法院並未依伊另案所提分配表異議之訴確定判決
    實行分配，顯有違法，且就有爭執之債權，已經提起其他訴
    訟，何能再就同一事由另行起訴（再審之訴或債務人異議之
    訴），執行程序應停止進行，原裁定駁回伊對定期拍賣繼續
    執行之異議，即有未洽，應予廢棄等語。
二、按強制執行程序開始後，除法律另有規定外，不停止執行，
    有回復原狀之聲請，或提起再審或異議之訴，或對於和解為
    繼續審判之請求，或提起宣告調解無效之訴，撤銷調解之訴
    ，或對於許可強制執行之裁定提起抗告時，法院因必要之情
    形或依聲請，定相當並確實之擔保，得為停止執行之裁定。
    此觀強制執行法第18條規定甚明。
三、經查：原執行法院94年度執字第1693號強制執行事件，債權
    人華南商業銀行股份有限公司係執該院90年8月21日嘉院昭
    執實字第6259號債權憑證為執行名義；債權人彰化商業銀行
    股份有限公司係執該院93年8月19日嘉院民90執月字第4320
    號債權憑證為執行名義，據以執行債務人甲○○所有坐落嘉
    義市○區○○段273等7筆土地，其強制執行程序依上開法條
    規定，除有所列事由，自不能任意停止進行。抗告人雖曾對
    相對人彰化商業銀行提起分配表異議之訴，惟不符合上開法
    條所定得停止強制執行程序之規定。況且其所提分配表異議
    之訴訟，業由原法院以92年度字第32號判決駁回抗告人之訴
    確定，有該判決及本院93年度抗字243號、93年度抗更(一)字
    第6號、最高法院93年度台抗字第713號、94年度台聲字第74
    號裁定（均影本）在執行卷可按。況本件強制執行，執行債
    權人除彰化商業銀行外，另有債權人華南商業銀行執原法院
    90年8月21日嘉院昭執實字第6259號債權憑證為執行名義。
    是抗告人對定期拍賣繼續執行之執行命令聲明異議，為無理
    由，原裁定駁回抗告人之異議，於法並無不合。抗告意旨仍
    執上開分配表異議之訴等事由，指摘原裁定不當，求予廢棄
    ，為無理由，其抗告應予駁回。
四、依強制執行法第30條之1、民事訴訟法第495條之1第1項、第
    449條第1項、第95條、第85條第1項前段、第78條，裁定如
    主文。
中    華    民    國    95    年    6    月    16     日
                  民事第二庭    審判長法  官  丁振昌
                                      法  官  李文賢
                                      法  官  吳上康
上為正本係照原本作成。
如不服本裁定，僅得於收受本裁定正本送達後10日內以適用法規
顯有錯誤為理由，向本院提出再抗告狀（須附繕本一份及繳納再
抗告裁判費新台幣1千元)，並經本院許可後始可再抗告於最高法
院。
中    華    民    國    95    年    6    月    16     日
                                      書記官  易慧玲
【附記】
民事訴訟法第495條之1第2項準用同法第466條之1第1、2項規定
：
I對於第二審判決上訴，上訴人應委任律師為訴訟代理人。但上
  訴人或其法定代理人具有律師資格者，不在此限。
II上訴人之配偶、三親等內之血親、二親等內之姻親，或上訴人
  為法人、中央或地方機關時，其所屬專任人員具有律師資格並
  經法院認為適當者，亦得為第三審訴訟代理人。
                                                 K


司法院資訊處製作；財團法人民間司法改革基金會備份。
